【裁判字號】    97,訴,3284
【裁判日期】    971231
【裁判案由】    違反毒品危害防制條例
【裁判全文】
臺灣彰化地方法院刑事判決              97年度訴字第3284號
公  訴  人  臺灣彰化地方法院檢察署檢察官
被      告  甲○○
                      樓1
上列被告因違反毒品危害防制條例案件，經檢察官提起公訴（97
年度毒偵字第3794號），本院裁定以簡式審判程序審理，判決如
下：
    主    文
甲○○施用第一級毒品，處有期徒刑柒月。又施用第一級毒品，
處有期徒刑捌月，扣案之第一級毒品海洛因肆小包 (淨重共零點
伍肆公克)均沒收銷燬之。應執行有期徒刑壹年貳月，扣案之第
一級毒品海洛因肆小包 (淨重共零點伍肆公克)均沒收銷燬之。
    犯  罪  事  實
一、甲○○曾因妨害自由案件，經臺灣嘉義地方法院以87年度重
    訴字第7號判決處有期徒刑1年2月確定，於民國90年4月14日
    縮刑期滿執行完畢（不構成累犯）。又前因施用毒品案件，
    經臺灣嘉義地方法院以93年度毒聲字第325號裁定令入戒治
    處所施以強制戒治，至94年7月25日執行完畢釋放，由臺灣
    嘉義地方法院檢察署檢察官以94年度戒毒偵字第43號不起訴
    處分確定。詎仍不知警惕，（一）復基於施用第一級毒品海
    洛因之犯意，於97年8月23日下午4時許，搭乘阿囉哈客運南
    下行經國道1號高速公路臺中路段時，以將海洛因置入針筒
    內摻水稀釋後注射身體之方式，施用第一級毒品海洛因一次
    ；（二）又基於施用第一級毒品海洛因、第二級毒品甲基安
    非他命之犯意，於同年月日晚上7時許，在嘉義交流道附近
    之不詳地點，將海洛因、甲基安非他命混合置於針筒內摻水
    稀釋後再注射身體之方式，同時施用第一級毒品海洛因、第
    二級毒品甲基安非他命一次，嗣為警於97年8月23日晚間10
    時30分許，在嘉義市○○路○段、大同路口攔檢，當場扣得
    第一級毒品海洛因4小包（淨重共0.54公克）而查知上情。
二、案經嘉義市政府警察局第一分局報由臺灣嘉義地方法院檢察
    署呈請臺灣高等法院檢察署令轉臺灣彰化地方法院檢察署檢
    察官偵查起訴。
    理    由
一、本件被告甲○○所犯係死刑、無期徒刑、最輕本刑為三年以
    上有期徒刑或高等法院管轄第一審案件以外之罪，並於本院
    行準備程序時就被訴事實為有罪之陳述，本院合議庭依前揭
    規定，經評議結果，裁定改由受命法官獨任行簡式審判程序
    ，先予敘明。
二、上揭犯罪事實，業據被告甲○○迭於本院行準備程序、審理
    程序時均坦承不諱，且其於97年8月23日為警查獲時所採取
    之尿液，經送鑑驗結果，確呈可待因、嗎啡及甲基安非他命
    陽性反應，此有嘉義市政府警察局第一分局毒品危害防制條
    例案件尿液送驗姓名對照表及高雄市立凱旋醫院97年9月8日
    濫用藥物尿液檢驗報告各1紙在卷可佐；此外，復有扣案之
    海洛因4小包（淨重共0.54公克，空包裝總重1.00公克），
    此有法務部調查局97年9月15日調科壹字第09723037200號鑑
    定通知書乙紙，足認被告之自白應與事實相符，洵堪採信。
    再查，被告前因施用毒品案件，經臺灣嘉義地方法院以93年
    度毒聲字第325號裁定令入戒治處所施以強制戒治，至94年7
    月25日執行完畢釋放，由臺灣嘉義地方法院檢察署檢察官以
    94年度戒毒偵字第43號不起訴處分確定，故被告於觀察、勒
    戒或強制戒治釋放後五年內再犯毒品危害防制條例第10條第
    1、2項之罪，依同條例第23條第2項規定，應依法論科。
三、核被告甲○○所為，係犯毒品危害防制條例第10條第1項之
    施用第一級毒品罪。被告為施用毒品而持有第一、二級毒品
    ，其持有之低度行為應為施用之高度行為所吸收，均不另論
    罪。被告上揭犯罪事實一、（二）同時施用第一級毒品海洛
    因、第二級毒品甲基安非他命之犯行，為一施用行為同時觸
    犯施用第一、二級毒品罪，為想像競合犯，應僅論以施用第
    一級毒品罪。被告上揭犯罪事實一、（一）（二）二次施用
    毒品犯行，犯意各別、行為互異，應分論併罰。爰審酌被告
    施用本件毒品，惟其對他人權益之侵害仍屬有限，於本院行
    準備程序與審理時均已坦承犯行，暨其犯罪動機、施用之情
    節等一切情狀，量處如主文所示之刑，並定其應執行之刑，
    以示懲儆。
四、末查，被告經警查扣獲之海洛因4小包（淨重共0.54公克，
    空包裝總重1.00公克），確含毒品危害防制條例第2條第2項
    第1款所定第一級毒品海洛因成分，已如前述，應依毒品危
    害防制條例第18條第1項前段規定沒收銷燬之。
據上論斷，應依刑事訴訟法第273條之1第1項、第299條第1項前
段，毒品危害防制條例第10條第1項、第2項、第18條第1項，刑
法第11條、第55條、第51條第5款，判決如主文。
本案經檢察官蔡明達到庭執行職務
中    華    民    國    97    年    12    月    31    日
                  刑事第四庭      法  官  吳俊螢
以上正本證明與原本無異。
如不服本判決，應於收受判決後10日內向本院提出上訴書狀，並
應敘述具體理由；其未敘述上訴理由者，應於上訴期間屆滿後20
日內向本院補提理由書（均須按他造當事人之人數附繕本「切勿
逕送上級法院」）。
中    華    民    國    97    年    12    月    31    日
                                  書記官  林怡吟
【附錄本案論罪科刑法條全文】
毒品危害防制條例第十條：
施用第一級毒品者，處六月以上五年以下有期徒刑。
施用第二級毒品者，處三年以下有期徒刑。


司法院資訊處製作；財團法人民間司法改革基金會備份。
